臺灣高等法院刑事判決　　　　　　　　94年度上易字第1303號
上　訴　人　臺灣桃園地方法院檢察署檢察官
被　　　告　丙○○
上列上訴人因竊盜案件，不服臺灣桃園地方法院94年度易字第
242號，中華民國94年6月6日第一審判決（起訴案號：臺灣桃園
地方法院檢察署94年度偵字第2322號；移送併案審理案號：臺灣
桃園地方法院檢察署94年度偵字第2365號、第4397號、第4984號
第11561號、臺灣新竹地方法院檢察署94年度偵字第607號），提
起上訴，本院判決如下：
    主  文
原判決撤銷。
丙○○連續結夥三人以上、攜帶兇器竊盜，累犯，處有期徒刑壹
年陸月。扣案之剪刀及扁平扳手各壹支均沒收。
    事  實
一、丙○○於民國（下同）九十二年間因毒品危害防制條例案件
    ，經台灣桃園地方法院判處有期徒刑六月確定，於九十三年
    八月二十七日執行完畢，仍不思悛悔。復基於意圖為自己不
    法所有之概括犯意，自九十四年一月二日晚間七時許起至同
    年二月十九日下午六時許止，或單獨、或夥同謝宏中、陳國
    生、謝楚瑜、陳在等人或二人、或三人、或四人（以上四
    人均由臺灣桃園地方法院另案審理），連續於如附表所示之
    時地，以附表所示之作案方式（附表編號三、四所涉無故侵
    入他人建築物之部分，均未據告訴），竊取戊○○等人所有
    如附表所示之物，嗣分別於附表所示之時地為警查獲，並扣
    得如附表編號一謝楚瑜所有及編號二丙○○所有，供附表編
    號一、二所示竊盜犯罪所用，客觀上具有危險性可供凶器使
    用之剪刀及扁平扳手各一支。
二、案經桃園縣警察局楊梅分局、新竹縣警察局新埔分局分別報
    請臺灣桃園地方法院檢察署檢察官偵查起訴及移送併案審理
    。
    理  由
一、本案原審係適用簡式程序審判，依刑事訴訟法第二百七十三
    條之二規定，其證據調查，不受同法第一百五十九條第一項
    、第一百六十一條之二、第一百六十一條之三、第一百六十
    三條之一、及第一百六十四條至第一百七十條規定之限制，
    合先敘明。
二、前揭事實，業據被告丙○○分別於警訊、偵查、及審理中自
    白不諱，核與共犯謝宏中、陳國生、謝楚瑜、陳在分別於
    警訊及偵查中供述之情節相互符合，並與被害人戊○○、丁
    ○○、乙○○、己○○、庚○○、甲○○、曾淑鳳、劉德錦
    、羅玉夏指述之失竊情節吻合，此外復有扣案之剪刀、及扳
    手各乙支，暨贓物認領保管單、車輛竊盜車牌失竊資料個別
    查詢報表、車籍查詢認可資料、車輛車牌失竊作業查獲車輛
    認可資料、現場照片等多紙在卷可稽，堪認被告之自白具備
    任意性且與事實相符。又扣案之被告等行竊時所使用剪刀、
    扳手，均屬質地堅硬、尖端銳利之金屬製品，此有照片四張
    在卷可憑，足以危害他人生命、身體之安全，在客觀上自具
    有危險性，可供凶器使用無疑。綜上所述，本案事證明確，
    被告之犯行應堪認定。
三、核被告所為，其中附表編號一部分係犯刑法第三百二十一條
    第一項第四款、第三款結夥三人以上攜帶兇器之加重竊盜罪
    ；附表編號二部分係犯同條項第三款攜帶兇器之加重竊盜罪
    ；附表編號三、四、五部分，係犯同條項第四款結夥三人以
    上之加重竊盜罪；附表編號六、七、八、九部分，均係犯同
    法第三百二十條第一項之普通竊盜罪。被告於附表編號一、
    三、四、五、八、九部分所示之竊盜犯行，分別與陳國生、
    謝楚瑜、陳在、謝宏中等人，有犯意聯絡及行為分擔，均
    應論以共同正犯。被告前後所犯多次竊盜犯行，時間緊接，
    手段雷同，又均係觸犯基本犯罪構成要件相同之罪名，顯係
    基於概括犯意為之，為連續犯，應依刑法第五十六條之規定
    ，應從情節較重之結夥三人以上攜帶兇器竊盜一罪論，並加
    重其刑。檢察官雖僅就被告所為如附表編號二所示之部分起
    訴，然被告所為其餘之竊盜犯行，與經起訴部分之犯行有連
    續犯之裁判上一罪關係，自為起訴效力所及，本院得一併審
    理。被告於九十二年間因毒品危害防制條例案件，經台灣桃
    園地方法院判處有期徒刑六月確定，於九十三年八月二十七
    日執行完畢，有本院被告前案紀錄表可徵，其於五年內再犯
    有期徒刑以上之本罪，應依累犯規定遞加重其刑。
四、原判決對被告予以論科，固非無見。然查：(1)原判決漏未依
    累犯規定對被告加重其刑，已非適法。(2)原判決未及審酌被
    告如附表編號七、八、九部分之犯行，亦有未合。檢察官提
    起上訴，以原判決未及審酌附表編號七、八、九部分之犯行
    為由指摘原判決不當，為有理由，且原判決既有可議，自屬
    無法維持，應由本院將原判決撤銷，另為適法之諭知。爰審
    酌被告素行不佳，本案所犯竊盜案件之犯罪次數、犯罪情節
    、所竊得之財物、被害人受損之程度，犯後尚能坦承犯行，
    及其生活狀況、智識程度等一切情狀，量處如主文第二項所
    示之刑，以資懲戒。扣案之剪刀、扁平扳手各一支，分別為
    共犯謝楚瑜及被告所有，且為供前開犯罪所用之物，業據被
    告供述在卷，並依法宣告沒收。
五、被告經合法傳喚，無正當理由不到庭，爰不待其陳述，逕行
    判決。
據上論結，應依刑事訴訟法第三百六十九條第一項前段、第三百
六十四條、第二百九十九條第一項前段、第三百七十一條、刑法
刑法第二十八條、第五十六條、第三百二十一條第一項第四款、
第三款、第四十七條、第三十八條第一項第二款，判決如主文。
本案經檢察官呂文忠到庭執行職務。
中　　華　　民　　國　　94　　年　　10　　月　　21　　日
　　　　　　　　　刑事第二十二庭審判長法　官  黃瑞華
　　　　　　　　　　　　　　　　　　  法　官  陳憲裕
　　　　　　　　　　　　　　　　　　  法　官  宋  祺
以上正本證明與原本無異。
不得上訴。
                                      書記官  蔡慧娟
中　　華　　民　　國　　94　　年　　10　　月　　24 　　日
附表：
┌─┬────┬────┬────────┬────┬────┬────┐
│編│犯罪時間│犯罪地點│  作案方式      │查獲經過│扣案物品│備    註│
│號│        │        │                │        │        │        │
├─┼────┼────┼────────┼────┼────┼────┤
│一│九十四年│桃園縣中│夥同陳國生、謝楚│九十四年│剪刀一支│併案審理│
│  │一月七日│壢市中正│瑜攜帶謝楚瑜所有│一月八日│。      │部分：臺│
│  │晚間七時│路七一○│足供兇器使用之剪│下午五時│        │灣桃園地│
│  │許。    │號前。  │刀一支，由謝楚瑜│三十分許│        │方法院檢│
│  │        │        │下手，被告及陳國│，在桃園│        │察署九十│
│  │        │        │生把風之方式，竊│縣新屋鄉│        │四年度偵│
│  │        │        │取戊○○持有之車│望間村產│        │字第二三│
│  │        │        │號Ｔ八－六一三九│業道路為│        │六五號。│
│  │        │        │號自用小貨車一輛│警查獲。│        │        │
│  │        │        │。              │        │        │        │
├─┼────┼────┼────────┼────┼────┼────┤
│二│九十四年│新竹縣新│持其所有足供兇器│九十四年│扁平扳手│本案部分│
│  │一月十一│埔鎮信義│使用之扁平扳手一│一月十四│一支。  │：臺灣桃│
│  │日晚間七│街四二號│支，竊得丁○○持│日晚間十│        │園地方法│
│  │時許。  │前。    │有之車號Ｅ三－五│一時十五│        │院檢察署│
│  │        │        │二一八號自用小貨│分許，在│        │九十四年│
│  │        │        │車一輛。        │桃園縣楊│        │度偵字第│
│  │        │        │                │梅鎮新明│        │二三二二│
│  │        │        │                │街五三二│        │號。    │
│  │        │        │                │巷二號前│        │        │
│  │        │        │                │為警查獲│        │        │
│  │        │        │                │。　    │        │        │
├─┼────┼────┼────────┼────┼────┼────┤
│三│九十四年│桃園縣楊│夥同陳在、謝楚│九十四年│無。    │併案審理│
│  │一月十七│梅鎮民富│瑜，由被告負責把│一月十七│        │部分：臺│
│  │日凌晨四│路一段七│風、陳在、謝楚│日上午七│        │灣桃園地│
│  │時許。  │○號無人│瑜下手，共同徒手│時許，在│        │方法院檢│
│  │        │居住之養│竊得乙○○所有之│桃園縣楊│        │察署九十│
│  │        │雞場內。│土雞十五隻。    │梅鎮新明│        │四年度偵│
│  │        │        │                │街五三二│        │字第四九│
│  │        │        │                │巷停車場│        │八四號。│
│  │        │        │                │為警查獲│        │        │
│  │        │        │                │。      │        │        │
├─┼────┼────┼────────┼────┼────┼────┤
│四│九十四年│桃園縣楊│夥同陳在、謝楚│同上。  │無。    │同上。  │
│  │一月十七│梅鎮員本│瑜，由被告負責把│        │        │        │
│  │日凌晨四│里員本四│風、陳在、謝楚│        │        │        │
│  │時三十分│二號無人│瑜下手，共同徒手│        │        │        │
│  │許。    │居住之養│竊得己○○所有之│        │        │        │
│  │        │雞場內。│土雞九隻。      │        │        │        │
├─┼────┼────┼────────┼────┼────┼────┤
│五│九十四年│新竹縣新│夥同陳在、謝楚│九十四年│無。    │併案審理│
│  │一月十九│埔鎮照門│瑜、謝宏中，由陳│一月十九│        │部分：臺│
│  │日下午二│里尖山道│在、謝楚瑜把風│日晚間七│        │灣新竹地│
│  │時三十分│路旁之橘│，被告及謝宏中下│時許，在│        │方法院檢│
│  │許。    │子園。  │手，共同徒手竊得│新竹縣新│        │察署九十│
│  │        │        │庚○○所有之橘子│埔鎮和平│        │四年度偵│
│  │        │        │六十三顆。      │街一六六│        │字第六○│
│  │        │        │                │巷口，為│        │七號。  │
│  │        │        │                │警查獲。│        │        │
├─┼────┼────┼────────┼────┼────┼────┤
│六│九十四年│桃園縣觀│趁甲○○所有車號│九十四年│無。    │併案審理│
│  │二月十九│音鄉永吉│五一九一─FR號自│二月二十│        │部分：臺│
│  │日下午六│街一五六│用小貨車車門未鎖│日晚間七│        │灣桃園地│
│  │時許。  │號前。  │之際，逕自進入車│時三十分│        │方法院檢│
│  │        │        │內，以接取電門電│許，在桃│        │察署九十│
│  │        │        │線啟動之方式，徒│園縣新屋│        │四年度偵│
│  │        │        │手竊得該車。    │鄉中山東│        │字第四三│
│  │        │        │                │路二段一│        │九七號。│
│  │        │        │                │三○巷口│        │        │
│  │        │        │                │，為警查│        │        │
│  │        │        │                │獲。    │        │        │
├─┼────┼────┼────────┼────┼────┼────┤
│七│九十四年│桃園縣楊│由丙○○單獨以不│九十四年│無      │台灣桃園│
│  │一月二日│梅鎮行善│詳器具，竊取許聰│一月五日│        │地方法院│
│  │晚間七時│路旁    │福所有（由羅玉夏│上午十時│        │檢察署九│
│  │許      │        │使用）之ZC－一四│三十分許│        │十四年度│
│  │        │        │００號自用小貨車│，謝楚瑜│        │偵字第一│
│  │        │        │。              │駕駛贓車│        │一五六一│
│  │        │        │                │在桃園縣│        │號      │
│  │        │        │                │楊梅鎮富│        │        │
│  │        │        │                │岡里十二│        │        │
│  │        │        │                │鄰產業道│        │        │
│  │        │        │                │路為警查│        │        │
│  │        │        │                │獲。    │        │        │
├─┼────┼────┼────────┼────┼────┼────┤
│八│九十四年│桃園縣新│由丙○○把風，由│同上    │無      │同上    │
│  │一月四日│屋鄉石磊│謝宏中徒手拆卸竊│        │        │        │
│  │上午七時│村十二鄰│取曾淑鳳所有之HS│        │        │        │
│  │許      │水流二五│－九八八三號車牌│        │        │        │
│  │        │之三十號│二面，懸掛於前開│        │        │        │
│  │        │前      │竊得之ZC－一四０│        │        │        │
│  │        │        │０號小貨車使用。│        │        │        │
├─┼────┼────┼────────┼────┼────┼────┤
│九│九十四年│桃園縣楊│由丙○○、謝宏中│同上    │無      │同上    │
│  │一月七日│梅鎮伯公│共同徒手竊取劉德│        │        │        │
│  │晚間七時│岡二００│錦所有之土雞十一│        │        │        │
│  │許      │號旁    │隻。            │        │        │        │
└─┴────┴────┴────────┴────┴────┴────┘
附錄論罪科刑法條：
中華民國刑法第三百二十一條犯竊盜罪而有左列情形之一者，處
六月以上、五年以下有期徒刑：一於夜間侵入住宅或有人居住之
建築物、船艦或隱匿其內而犯之者。二毀越門扇、牆垣或其他安
全設備而犯之者。
三  攜帶兇器而犯之者。
四  結夥三人以上而犯之者。
五  乘火災、水災或其他災害之際而犯之者。
六  在車站或埠頭而犯之者。
前項之未遂犯罰之。
